臺灣花蓮地方法院民事裁定　　　　　　　 100年度訴字第90號
原　　　告　李世熙
被　　　告　游峻齊
上列當事人間請求確認債權不存在事件，本院裁定如下：
    主  文
原告之訴駁回。
訴訟費用由原告負擔。
    理  由
一、按原告之訴，其訴訟標的為確定判決之效力所及者，法院應
    以裁定駁回之，但其情形可以補正者，審判長應定期間先命
    補正，民事訴訟法第249條第1項第7款定有明文。又除別有
    規定外，確定之終局判決就經裁判之訴訟標的，有既判力；
    債務人對於支付命令未於法定期間合法提出異議者，支付命
    令與確定判決有同一之效力。前項支付命令有第496條第1項
    之情形者，得提起再審之訴，並以原支付命令之聲請，視為
    起訴。民事訴訟法第400條第1項、第521條分別定有明文。
    再按訴訟法上所謂一事不再理之原則，乃指同一事件已有確
    定之終局判決者而言，其所謂同一事件，係指同一當事人就
    同一法律關係而為同一之請求（最高法院19年上字第278號
    判例參照）。倘支付命令已確定，除得依法對此支付命令聲
    請再審外，殊無准許債務人更行訴請確認該命令所命給付金
    額債權不存在之餘地（最高法院72年度台上字第4271號、82
    年度台上字第618號判決意旨參照），且確定支付命令之內
    容縱有不當，應以再審表示不服，要非異議之訴所能救濟（
    最高法院81年度台上字第3004號判決意旨參照）。
二、原告起訴主張：原告於民國99年9月18日接獲鈞院99年度司
    促字第4841號支付命令（下稱系爭支付命令）後，大感意外
    ，因為原告與被告間不曾有訂定契約之行為。但是原告因為
    不諳司法程序，未在期限內提出異議，以致系爭支付命令確
    定。原告向鈞院聲請閱卷後發現，被告在民事聲請支付命令
    狀中所附之證物「裝潢估價單」是影本而非正本，且其上客
    戶為「中正路彭小姐」而不是原告，在收款欄中，被告將原
    有「已收訂金10,000元，第2期100,000元」中之「第2期
    100,000元」部分塗掉，被告聲請支付命令所提出之證據經
    過變造，因此該支付命令所聲明之債權並不存在，爰訴請確
    認債權不存在。並聲明：確認系爭支付命令所示之債權不存
    在。
三、經查：被告於99年7月8日向本院聲請對原告核發支付命令，
    請求原告給付新台幣541,200元及自支付命令翌日起至清償
    日止，按年息百分之五計算之利息，本院乃於99年7月12日
    對原告核發系爭支付命令，該支付命令送達至原告戶籍址即
    花蓮市○○路110巷5弄8之1號，因未獲會晤本人或同居人或
    受僱人，而於99年8月18日寄存至花蓮縣警察局花蓮分局中
    華派出所，依民事訴訟法第138條規定，發生送達之效力，
    而原告並未於法定期間對支付命令提出異議而告確定；嗣原
    告於99年10月4日具狀向本院就系爭支付命令聲明異議，復
    於99年11月5日電話告知承辦書記官表示：我跟游峻齊（即
    被告）沒有債權債務關係，不知道為何他要向我要這筆錢。
    我不知道是否要再審，異議逾期是因為我沒有注意提起異議
    的時間云云，所為異議則經本院以100年花簡字第9號裁定駁
    回等情，此經本院依職權調取上開支付命令卷宗核閱無訛。
    顯見系爭支付命令已經確定，依法即生確定判決同一之效力
    ，而有既判力，債務人即原告如對支付命令確定之債權債務
    關係有疑，除得依法對此支付命令聲請再審外，殊無准許原
    告更行訴請確認該命令所命給付金額債權不存在之餘地，是
    依據前述說明，原告提起本件確認之訴，其訴訟標的為確定
    判決之效力所及，有違訴訟法上一事不再理原則，且係屬不
    得補正之事項，其請求於法未合，應予駁回。
四、依民事訴訟法第249條第1項第7款，第95條，第78條裁定如
    主文。
中    華    民    國   100    年    6     月    14    日
                          臺灣花蓮地方法院民事庭
                              法      官  楊碧惠
以上正本證明與原本無異。
如不服本裁定，應於裁定送達後10日內向本院提出抗告狀（須按
他造當事人之人數附繕本），並繳納抗告費新臺幣壹仟元。
中    華    民    國   100    年    6     月    14    日
                              法院書記官  林香君